臺灣板橋地方法院刑事判決　　　　　　　96年度訴字第1101號
公　訴　人　臺灣板橋地方法院檢察署檢察官
被　　　告　甲○○
上列被告因違反毒品危害防制條例案件，經檢察官提起公訴（96
年度毒偵字第2035號），本院改用簡式審判程序，判決如下：
    主  文
甲○○施用第一級毒品，累犯，處有期徒刑捌月。又施用第二級
毒品，累犯，處有期徒刑肆月。應執行有期徒刑拾月。
    事  實
一、甲○○前於民國（下同）92年間，因恐嚇等案件，經臺灣高
    等法院判處有期徒刑7 月、4 月、3 月、2 年，並定其應執
    行有期徒刑2 年10月確定，自93年1 月9 日起執行，於95年
    5 月2 日假釋付保護管束，至95年8 月28日期滿，假釋未經
    撤銷，其未執行之刑，以已執行完畢論；又前於86年間，因
    施用毒品案件，經臺灣板橋地方法院裁定送觀察、勒戒，自
    87年8 月11日起算，惟有繼續施用毒品之傾向，再經本院裁
    定送強制戒治，自87年9 月8 日起算，於88年2 月8 日停止
    戒治付保護管束出所，於88年9 月7 日期滿，經本院於88年
    10月26日以86年度訴字第2381號判決免刑，又於91年間，因
    施用毒品案件，經臺灣板橋地方法院檢察署檢察官聲請本院
    裁定送強制戒治，自92年3 月4 日起算，於93年1 月9 日出
    所（按上開施用毒品犯行，另案經檢察官提起公訴），竟仍
    不知悛悔，復基於施用第一級毒品海洛因（下稱海洛因）及
    第二級毒品安非他命（下稱安非他命）之各別犯意，於95年
    11 月28 日採尿前回溯26小時及96小時內之某一時段，在台
    灣地區某不詳地點，三犯以上施用海洛因及安非他命各乙次
    。嗣於95年11月28日4 時許，經警在桃園縣龜山鄉○○路
    835 號旁查獲上情。
二、案經桃園縣政府警察局龜山分局報請臺灣桃園地方法院檢察
    署呈請臺灣高等法院檢察署核令移轉臺灣板橋地方法院檢察
    署檢察官偵查起訴。
        理  由
一、上開事實業據被告甲○○於本院審理時坦承不諱，且自被告
    於上開時地遭警查獲後所採取之尿液，經送請台灣檢驗科技
    股份有限公司鑑定之結果，確係呈鴉片類及安非他命類陽性
    反應，此有該公司所出具95年12月12日濫用藥物尿液檢驗報
    告乙紙，在卷可稽，足堪認定。又被告前於86年間，因施用
    毒品案件，經臺灣板橋地方法院裁定送觀察、勒戒，自87年
    8 月11日起算，惟有繼續施用毒品之傾向，再經本院裁定送
    強制戒治，自87年9 月8 日起算，於88年2 月8 日停止戒治
    付保護管束出所，於88年9 月7 日期滿，經本院於88年10月
    26日以86年度訴字第2381號判決免刑，又於91年間，因施用
    毒品案件，經臺灣板橋地方法院檢察署檢察官聲請本院裁定
    送強制戒治，自92年3 月4 日起算，於93年1 月9 日出所（
    按上開施用毒品犯行，另案經檢察官提起公訴）等情，業據
    被告於本院審理時供承屬實，並有被告之臺灣高等法院被告
    前案紀錄表乙份可佐，亦堪認定。被告上開三犯以上施用海
    洛因及安非他命各乙次之犯行均臻明確，應予依法論科。至
    於被告另辯稱其上開犯行與其另案經臺灣板橋地方法院檢察
    署檢察官提起公訴之施用毒品犯行間，應屬包括一罪之關係
    云云，惟查被告另於96年1 月7 日某時許、1 月28日為警查
    獲採尿前26小時內之某一時段施用海洛因各乙次及另於95年
    1 月10日、1 月28日為警查獲採尿前施用安非他命各乙次之
    犯行，雖經臺灣板橋地方法院檢察署檢察官另案以95年度毒
    偵字第613 、2741號案件對被告提起公訴在案（按現均繫屬
    本院審理之中），然刑法第56條有關「連續犯」之規定，前
    於94年2 月2 日經廢止公布，並自95年7 月1 日起生效施行
    ，且施用毒品之犯行，在本質上亦無具有為完成單一犯罪目
    的，在近接密切之時間內反覆施用之特性，自非屬「接續犯
    」或「集合犯」之屬，自無論以「接續犯」或「集合犯」等
    包括一罪之餘地，是被告此部分所辯，尚有誤會，附此敘明
    。
二、核被告所為，係犯毒品危害防制條例第10條第1 項之施用第
    一級毒品罪及同條第2 項之施用第二級毒品罪。被告持有上
    開海洛因及安非他命之低度行為，分別為其持以施用上開海
    洛因及安非他命之高度行為所吸收，均不另論擬。被告就所
    犯上開2 罪間，其犯意各別，應予分論併罰。又被告前於92
    年間，因恐嚇等案件，經臺灣高等法院判處有期徒刑7 月、
    4 月、3 月、2 年，並定其應執行有期徒刑2 年10月確定，
    自93年1 月9 日起執行，於95年5 月2 日假釋付保護管束，
    至95年8 月28日期滿，假釋未經撤銷，其未執行之刑，以已
    執行完畢論，此有被告之臺灣高等法院被告前案紀錄表乙份
    可佐，其復於5 年內故意再犯有期徒刑以上之本罪，為累犯
    ，應依刑法第47條第1 項之規定，均加重其刑。爰審酌被告
    前曾受有期徒刑之執行完畢，復因施用毒品案件，經本院裁
    定送觀察、勒戒及強制戒治期滿，並經本院判決免刑在案，
    竟仍不知悛悔，復於上開時地三犯以上施用海洛因及安非他
    命各乙次，不僅損及其個人健康，亦嚴重危害社會安全及被
    告犯罪後之態度等一切情狀，量處如主文所示之刑，並定其
    應執行之刑，以資儆懲。
據上論斷，應依刑事訴訟法第299 條第1 項前段，毒品危害防制
條例第10條第1 項、第2 項，刑法第11條前段、第47條第1 項、
第51條第5 款，判決如主文。
本案經檢察官楊展庚到庭執行職務。
中    華    民    國    96    年    6     月    14    日
                刑事第十三庭  法  官  林晏鵬
上列正本證明與原本無異。
如不服本判決，應於判決送達後10日內向本院提出上訴狀（應附
繕本），上訴於臺灣高等法院。
                              書記官  田世杰
中    華    民    國    96    年    6     月    14    日
附錄法條：
毒品危害防制條例第10條
施用第一級毒品者，處 6 月以上 5 年以下有期徒刑。
施用第二級毒品者，處 3 年以下有期徒刑。
